# 请教陈版，IPO会计差错报告

提问人：Redbullman 时间：2017-07-22 01:51:30
陈版，如果申报期第一期末汇算清缴时报表存在大额固定资产减值未计提，申报会计师可以补提吗？补提了对后面两年的利润是增加的，会不会反而引起关注了？

回答人：chenyiwei
如果确有证据表明第一年末确实存在固定资产减值的，则应予以补提处理。关键是获取证据表明该减值在第一年末已存在。